臺灣士林地方法院民事裁定
110年度司繼字第2022號
聲  請  人  徐樹生  


關  係  人  林助信律師
上列聲請人聲請選任被繼承人徐紹憲之遺產管理人事件，本院裁
定如下：
    主  文
選任林助信律師（事務所設於臺中市○區○○路000號3樓之3）為被
繼承人徐紹憲（男，民國00年0月00日生，身分證統一編號：Z00
0000000號，生前籍設臺北市○○區○○路0號3樓，民國110年6月5日
死亡）之遺產管理人。
准對被繼承人徐紹憲之大陸地區以外繼承人為承認繼承之公示催
告。
被繼承人徐紹憲之大陸地區以外繼承人，應自前項公示催告最後
揭示法院公告處、資訊網路及其他適當處所之日起，壹年貳月內
承認繼承。上述期限屆滿，無繼承人承認繼承時，被繼承人徐紹
憲之遺產，於清償債權並交付遺贈物後，如有賸餘即歸屬國庫。
聲請程序費用由被繼承人徐紹憲之遺產負擔。
    理  由
一、繼承開始時，繼承人有無不明，而無親屬會議或親屬會議未
    於1個月內選定遺產管理人者，利害關係人得聲請法院選任
    遺產管理人，並由法院依公示催告程序，定6個月以上之期
    限，公告繼承人，命其於期限內承認繼承，民法第1177條、
    第1178條定有明文。　　　
二、聲請意旨略以：聲請人與被繼承人徐紹憲、第三人徐秀玲共
    有臺中市○○區○○段000地號土地（下稱系爭土地），應有部
    分各三分之一。聲請人欲處分系爭土地全部，已取得第三人
    徐秀玲之同意，然被繼承人已於民國110年6月5日死亡，其
    法定繼承人均早於被繼承人死亡，亦無親屬會議於1個月內
    選定遺產管理人，聲請人擬依土地法第34條之1規定處分系
    爭土地全部，爰聲請選任被繼承人之遺產管理人等語。
三、經查：
  ㈠聲請人主張其與被繼承人、第三人徐秀玲共有系爭土地，應
    有部分均為三分之一，業據提出土地登記第三類謄本影本、
    土地登記第一類謄本正本為證，並有被繼承人稅務電子閘門
    財產所得調件明細表在卷可稽，堪信為真。聲請人既與被繼
    承人共有系爭土地，自屬法律上之利害關係人，其聲請選任
    被繼承人之遺產管理人，自屬有據。
　㈡被繼承人已死亡，其繼承人均早於被繼承人死亡之情，亦據
    聲請人提出戶籍謄本、繼承系統表及戶籍登記簿影本為證，
    並有臺北○○○○○○○○○111年1月7日北市士戶資字第1117000041
    號函及所附戶籍資料在卷可稽，堪認為真。又被繼承人自11
    0年6月5日死亡迄今已6個月餘，顯逾民法第1177條所定1個
    月時間，其間既無親屬會議選定之遺產管理人向本院報明繼
    承開始及選定遺產管理人之事由，依通常情形，堪認聲請人
    主張無親屬會議或即使有親屬會議亦無選定遺產管理人之事
    實為真。
　㈢本院審酌林助信律師已同意擔任本件被繼承人之遺產管理人
    ，有其出具之民事陳明狀在卷可稽，且遺產管理人之職務繁
    瑣且涉及法律專業，如由不諳法令之人出任遺產管理人，恐
    難適任，因認選任林助信律師為被繼承人之遺產管理人為適
    宜，爰裁定如主文第1項所示，併依法為承認繼承之公示催
    告。
四、依家事事件法第127 條，裁定如主文。
五、如不服本裁定，應於裁定送達後10日內，以書狀向本院提出
    抗告狀，並繳納抗告費新臺幣1,000 元。
中　　華　　民　　國　　111 　年　　1 　　月　　12　　日
　　
　　              家事庭司法事務官